【裁判字號】    97,中簡上,962
【裁判日期】    971210
【裁判案由】    傷害
【裁判全文】
臺灣臺中地方法院刑事判決           97年度中簡上字第962號
上  訴  人
即  被  告  甲○○
上列上訴人因家庭暴力之傷害案件，不服本院臺中簡易庭97年度
中簡字第2796號，中華民國97年9月19日第一審簡易判決（聲請
簡易處刑案號：97年度偵字第18202號）提起上訴，本院管轄第
二審之合議庭判決如下：
    主  文
上訴駁回。
甲○○緩刑貳年，緩刑期內付保護管束。
    犯罪事實及理由
一、本案經本院合議庭審理結果，認第一審簡易判決所認定被告
    之犯罪事實及其所憑之理由、證據暨論罪科刑之法條均無不
    當，爰引用本院第一審刑事簡易判決書、檢察官聲請簡易判
    決處刑書（如附件1、2所示）中關於認定被告犯罪事實及其
    所憑之理由、證據暨論罪科刑之法條部分之記載。
二、上訴意旨略以：上訴人即被告甲○○雖確有於聲請簡易判決
    處刑書所載時、地傷害告訴人乙○○之事實，然本件被告夫
    妻二人辛苦栽培告訴人長大成人，從未責打告訴人，並花費
    畢生積蓄為告訴人購置透天房地，使告訴人一家住居無虞；
    惟告訴人自民國96年11月起，常藉應酬之名義，深夜未歸，
    復迭以細故與其妻詹晴汝爭吵，嗣竟而訴請離婚。本案起因
    係告訴人復以應酬為由，半夜始返回家中，返家時，因不滿
    告訴人之母洪麗惠詢問其因，回以：伊已35歲之人，不用你
    們管等語，使其母傷心不已，被告始於隔日，即案發當日，
    至告訴人家中訓誡告訴人，被告仍以相同話語頂撞，被告因
    受到告訴人言語刺激，一時氣憤，才隨手拾起牛奶罐朝告訴
    人扔去，不慎致告訴人受傷，然告訴人竟隨即追打被告，並
    一腳踢中被告前因車禍開過刀之下腹部，使被告疼痛欲絕。
    被告實為求告訴人夫妻圓滿，一家和樂，始對告訴人加以訓
    誡，未料告訴人竟忤逆頂撞，被告因痛心並受到刺激始為傷
    害行為，且被告為念家庭和諧，並對告訴人施暴於被告案件
    ，亦當庭撤回告訴，不予追究。爰請法院審酌上情從輕量刑
    並給予緩刑之諭知，而提起本件上訴等語。
三、按刑罰之量定，屬法院自由裁量之職權行使，應審酌刑法第
    57條所列各款事由及一切情狀，為酌量輕重之標準，並非漫
    無限制。在同一犯罪事實與情節，如別無其他加重或減輕之
    原因，下級審法院量定之刑，亦無過重或失輕之不當情形，
    則上級審法院對下級審法院之職權行使，原則上應予尊重（
    最高法院85年度台上字第2446號裁判意旨參照），是本件原
    審簡易判決依刑事訴訟法第449條第1項前段、第454條第2項
    ，刑法第277第1項、第41條第1項前段，刑法施行法第1條之
    1規定，分別判處被告罰金2萬元，並諭知如易科罰金，以新
    臺幣1000元折算1日，其法律適用及量刑均屬妥適，被告提
    起上訴為無理由，應予駁回。
四、末查，被告前未曾因故意犯罪受有期徒刑以上刑之宣告有臺
    灣高等法院被告前案紀錄表一份在卷可稽，素行尚佳，其等
    因一時失慮，偶罹刑典，事後已坦承犯行，又被告因一時受
    到刺激而傷害告訴人，固非可取，惟考量被告係因急切希望
    告訴人家庭圓滿而犯本件傷害犯行，且對於告訴人對其犯之
    施強暴於直系血親尊親屬案件，亦已撤回告訴等情（參臺灣
    臺中地方法院檢察署檢察官97年度偵字第16369號不起訴處
    分書，附本院卷第24頁），足認被告已深具悔意。本院審酌
    上情，認被告經此偵審及論罪科刑之教訓，當知警惕，而無
    再犯之虞，本院綜合各情，因認上開所宣告之刑以暫不執行
    為適當，爰依刑法第74條第1項第1款規定併宣告緩刑，並依
    家庭暴力防治法第38條第1項規定，諭知其於緩刑期內應付
    保護管束。
五、據上論斷，應依刑事訴訟法第455條之1第1項、第3項、第36
    8條、第373條，刑法第11條前段、第74條第1項第1款，家庭
    暴力防治法第38條第1項，判決如主文。
本案經檢察官丙○○到庭執行職務。
中    華    民    國    97    年    12    月    10    日
                  刑事第十四庭  審判長法  官  陳  葳
                                      法  官  洪堯讚
                                      法  官  李慧瑜
以上正本證明與原本無異。
不得上訴
                                      書記官  陳青瑜
中    華    民    國    97    年    12    月    10    日
附錄論罪科刑法條
中華民國刑法第277條第1項
傷害人之身體或健康者，處3年以下有期徒刑、拘役或1,000元以
下罰金。


司法院資訊處製作；財團法人民間司法改革基金會備份。
